臺北高等行政法院裁定
111年度訴字第267號
原      告  謝淑珍                                     

訴訟代理人  張堂歆  律師
被      告  國立○○○○大學

代  表  人  ○○○（校長）住同上
訴訟代理人  游鎮瑋  律師
            沈以軒  律師
            陳佩慶  律師
上列當事人間考績事件，原告不服公務人員保障暨培訓委員會中
華民國110年11月9日110公審決字第000695號復審決定，提起行
政訴訟，經臺灣新竹地方法院行政訴訟庭移送前來，本院裁定如
下： ：
    主  文
原告之訴駁回。
訴訟費用由原告負擔。
    理  由
一、按當事人提起撤銷訴訟，以先經合法訴願程序為前提，此觀
    行政訴訟法第4條之規定甚明。又原告起訴不合程式或不備
    其他要件，行政法院應以裁定駁回之，同法第107條第1項第
    10款亦有明文。次按「復審之提起，應自行政處分達到之次
    日起30日內為之。前項期間，以原處分機關收受復審書之日
    期為準。」「復審人因天災或其他不應歸責於己之事由，致
    遲誤前條之復審期間者，於其原因消滅後10日內，得以書面
    敘明理由向保訓會申請回復原狀。」「復審事件有下列各款
    情形之一者，應為不受理決定：……二、提起復審逾法定期間
    或未於第46條但書所定期間，補送復審書者。」公務人員保
    障法第30條第1項、第2項、第31條第1項前段、第61條第1項
    第2款亦分別著有規定。是以，原告於起訴前先行所提起之
    復審，已逾法定期間者，其復提起撤銷訴訟，自屬不備須經
    合法復審程序之要件，行政法院得依首揭之規定，以裁定駁
    回原告之訴。
二、經查，原告係原國立○○大學（該校於民國110年2月1日與國
    立○○大學合併為國立○○○○大學，即本件被告）總務處事務組
    （該校原總務處事務組更名為總務處事務二組）營養師，被
    告前曾以110年4月12日○○○○人字第1100009434號考績（成）
    通知書（下稱原處分），核布其109年年終考績考列乙等；
    另以110年7月8日陽明交大人字第1100022339號令（下稱申
    誡處分），審認原告擔任109學年度教育部派員至該校進行
    餐飲衛生輔導案之承辦人員，未積極進行相關準備工作、無
    故延宕公文處理，且其間臨時休假多日未落實職務代理交代
    事宜，工作不力，嚴重影響單位業務運作，依被告職員獎懲
    要點第4點第3款第2目規定，核予其申誡2次之懲處。原告不
    服原處分及申誡處分，以110年7月19日復審書經由被告向公
    務人員保障暨培訓委員會（下稱保訓會）提起復審，經決定
    申誡處分部分撤銷，由被告另為適法之處分；其餘復審不受
    理。原告猶未甘服，就原處分部分提起行政訴訟。
三、本院查：
　㈠原處分業已載明救濟期間之規定，並由原告於110年5月4日簽
    收，此有原處分、109年年終考績通知書簽收回條附卷可稽
    （原處分卷〈可閱，下同〉第1頁、第3頁）。是以，原告提起
    本件復審之30日法定期間，應自送達之次日即110年5月5日
    起算。又因原告之住居所與被告同位於新竹市，依公務人員
    保障法第32條及復審扣除在途期間辦法第2條規定，無在途
    期間可資扣除，是原告提起復審之法定期間應至110年6月3
    日（星期四）屆滿，惟原告遲至110年7月19日始提出復審書
    （原處分卷第4至26頁），保訓會以其復審逾期，自程序上
    為不受理之決定，核無不合。
　㈡原告雖主張110年5月至7月間正值全國疫情三級警戒期間，為
    配合管制措施，應可申請回復原狀。又原告既已提出復審之
    申請，即含有回復原狀申請之意旨等語。惟按公務人員保障
    法第31條第1項既已明文「復審人因天災或其他不應歸責於
    己之事由，致遲誤前條之復審期間者，於其原因消滅後10日
    內，得以書面敘明理由向保訓會申請回復原狀」，是尚難僅
    以提出復審之申請，即視同係依前開規定申請回復原狀。又
    依卷內資料所示，原告提起復審時，並未以書面敘明理由向
    受理復審之保訓會申請回復原狀，且未提出其於法定救濟期
    間感染法定傳染病而致行動受到限制情事之證明。況且，提
    起復審不具專屬性，原告亦得委任他人或以其他方式提起復
    審，是原告遲誤上開法定期間，難謂非應歸責於己之事由，
    是原告縱有回復原狀之申請，亦與公務人員保障法第31條第
    1項規定之事由不符。
　㈢綜上，原告先行所提起之復審，已逾法定期間，經保訓會以
    逾法定期間為由而為不受理決定，核無不合。原告未經合法
    之復審程序，即提起本件行政訴訟，揆諸前揭規定與說明，
    其訴即不備起訴要件，且無從補正，難謂合法，應予駁回。
    又原告之訴既不合法而應予駁回，其餘實體上之主張，即無
    庸審究，併此敘明。
四、依行政訴訟法第107條第1項第10款、第104條，民事訴訟法
    第95條、第78條，裁定如主文。
中　　華　　民　　國　　111　 年　　 7 　 月　 　25   日
                    臺北高等行政法院第一庭
                              審判長法  官  許瑞助
                                    法  官  林麗真
                                    法  官  林秀圓 
上為正本係照原本作成。 
如不服本裁定，應於送達後10日內向本院提出抗告狀（須按他造
人數附繕本）。 
中　　華　　民　　國　　111　 年　　 8 　 月　 　1    日
                                    書記官  張正清